臺灣士林地方法院小額民事判決
111年度士小字第900號
原      告  中國信託商業銀行股份有限公司


法定代理人  利明献  
訴訟代理人  吳子賢  
            官小琪  


被      告  方瑞智  

上列當事人間清償信用卡消費借款事件，於中華民國111年8月30
日言詞辯論終結，本院判決如下：
    主  文
被告應給付原告新臺幣貳萬伍仟捌佰陸拾貳元，及其中新臺幣壹
萬貳仟陸佰零貳元自民國一百一十一年三月九日起至清償日止，
按年息百分之十五計算之利息，暨其中新臺幣參仟伍佰陸拾捌元
自民國一百一十一年三月九日起至清償日止，按年息百分之十一
點二六計算之利息，暨其中新臺幣捌仟壹佰捌拾陸元自民國一百
一十一年三月九日起至清償日止，按年息百分之六點七六計算之
利息。
訴訟費用新臺幣壹仟元由被告負擔。
本判決得假執行。
    理由要領
一、按小額訴訟之訴狀送達後，原告不得將原訴變更或追加他訴
    ，但擴張或減縮應受判決事項之聲明者，不在此限，民事訴
    訟法第436 條之23、第436 條第2 項、第255 條第1 項第3
    款定有明文。本件原告起訴時原請求：被告應給付原告新臺
    幣(下同）25,862元，及其中12,602元自民國111年2月21日
    起至清償日止，按年息15％計算之利息，暨其中3,568元自11
    1年3月9日起至清償日止，按年息11.26％計算之利息，暨其
    中8,186元自111年3月9日起至清償日止，按年息6.76％計算
    之利息。嗣於本院審理中，原告具狀遂變更訴之聲明如主文
    第1 項所示，核屬減縮應受判決事項之聲明，自予准許。
二、原告起訴主張：被告於民國99年5月13日與伊簽訂信用卡契
    約並請取信用卡（卡號：0000000000000000號）使用，依約
    得於特約商店記帳消費，但所生應付帳款應於繳款截止日前
    向原告清償，或以循環信用方式繳付最低應繳金額。詎被告
    截至111年3月8日止，尚積欠新臺幣（下同）25,862元（含
    消費款24,356元、循環利息206元及其他費用1,300元）及約
    定之利息未給付。屢經催討，不獲置理，為此，爰依信用卡
    契約法律關係提起本件訴訟等語，並聲明求為判令被告應給
    付如主文第1項所示。
三、被告則以：伊不否認有與原告簽訂信用卡契約，有向原告申
    請該張信用卡使用，而使用該張信用卡的刷卡紀錄都是在扣
    繳勞保保費，有時候也會買東森購物，繳信用卡款伊都是到
    統一超商去繳。伊自110年12月14日退保時起迄今已退保8個
    多月，並於退保時將該張信用卡剪卡，但沒有通知原告，伊
    每一期都有繳納信用卡款等語，資為抗辯；並聲明求為駁回
    原告之訴。
四、按當事人主張有利於己之事實者，就其事實有舉證之責任，
    民事訴訟法第277條前段定有明文。依此，原告對於自己主
    張之事實已盡證明之責後，被告對其主張，如抗辯其不實並
    提出反對之主張者，則被告對其反對之主張，亦應負證明之
    責，此為舉證責任分擔之原則（最高法院18年上字第2855 
    號判例意旨可資參照）。原告主張被告前與伊簽訂信用卡契
    約，並請領信用卡使用，被告尚積欠110年11月2日以前所消
    費之分期購物消費款及保險金扣款共）25,862元（含消費款
    24,356元、循環利息206元及其他費用1,300元）未清償之事
    實，業據提出帳務明細、信用卡申請表、信用卡約定條款、
    被告戶籍謄本、繳款利息減免查詢及客戶消費明細表等件為
    證，被告對於向原告申辦系爭信用卡使用消費及原告提出之
    信用卡約定條款不爭執，且由原告提出之帳單明細可知，原
    告主張被告積欠之款項均確係「消費日」（非「入帳日」，
    如為分期付款則「入帳日」則有可能在110年11月2日之後）
    為110年11月2日之前者，堪信原告之主張為真實。至被告雖
    抗辯稱其已於110年12月14日退保並剪卡停止使用系爭信用
    卡，信用卡消費款伊已清償完畢等語置辯，揆諸前開說明，
    自應由被告就已清償系爭信用卡帳款等有利於己之事實負舉
    證責任。惟觀諸被告提出保單終止通知書、保單變更完成通
    知（批註書）、保單解約請書、信用卡繳費通知單及繳費憑
    據等證據，充其量僅不過能證明被告確已與友邦人壽終止保
    險契約，及被告確曾於110年4月、110年8月及110年9月有至
    統一超商繳納信用卡消費款之紀錄，然被告於停用信用卡之
    前設定為分期付款之刷卡金額，既未舉證其已全數清償完畢
    ，則其空言抗辯本件信用卡消費款伊均已清償完畢云云，核
    無可採。從而，原告本於信用卡契約法律關係，請求被告為
    如主文第1 項所示之給付，為有理由，應予准許。
五、本件事證已臻明確，兩造其餘攻擊防禦方法及未經本院援用
    之證據，核與判決之結果不生影響，爰不一一論駁，併此敘
    明。
六、本件係就民事訴訟法第436 條之8 第1 項適用小額程序所為
    被告敗訴之判決，依同法第436 條之20規定，應依職權宣告
    假執行，並依職權確定訴訟費用額為1,000 元（第一審裁判
    費），應由被告負擔。
中　　華　　民　　國　　111 　年　　9 　　月　　 6　　日
                  士林簡易庭  法  官  張明儀
以上為正本係照原本作成。
如不服本判決，應於送達後20日內，向本院提出上訴狀並應記載
上訴理由，表明關於原判決所違背之法令及其具體內容與依訴訟
資料可認為原判決有違背法令之具體事實，如於本判決宣示後送
達前提起上訴者，應於判決送達後20日內補提上訴理由書（須附
繕本）。
中　　華　　民　　國　　111 　年　　9 　　月　　 6　　日
                              書記官  劉彥婷